臺灣基隆地方法院刑事判決　　　　　　　96年度交訴字第19號
公　訴　人　臺灣基隆地方法院檢察署檢察官
被　　　告　戊○○
上列被告因業務過失致死案件，經檢察官提起公訴（96年度偵字
第1717號），被告為有罪之陳述，本院合議庭裁定由受命法官獨
任以簡式審判程序進行審理，並判決如下：
    主  文
戊○○從事業務之人，因業務上之過失而致人於死，處有期徒刑
拾月，減為有期徒刑伍月，如易科罰金，以新臺幣壹仟元折算壹
日。
    事實及理由
一、本件犯罪事實、證據，均引用起訴書（如附件）之記載，並
    補充事實：「警察到場處理時，戊○○於有偵查權人發覺其
    犯罪前，主動表明其為肇事人，自首其犯行而願受裁判。」
    及證據：「被告戊○○於本院之自白（民國96年9月4日審判
    筆錄參照）」。
二、程序事項：
    查本件被告戊○○所犯者非為死刑、無期徒刑、最輕本刑為
    3 年以上有期徒刑之罪或高等法院管轄第一審案件，其於準
    備程序進行中，先就被訴事實為有罪之陳述，經告知其簡式
    審判程序之旨，並聽取公訴人、被告以及辯護人之意見後，
    本院業已依刑事訴訟法第273條之1 第1項之規定，裁定由受
    命法官獨任以簡式審判程序進行本案之審理。
三、按刑法於94年2 月2 日修正公布，95年7 月1 日施行（下稱
    新法；修正前刑法下稱舊法），新法第2 條第1 項之規定，
    係規範行為後法律變更所生新舊法律比較適用之準據法，於
    新法施行後，固應適用新法第2 條第1 項之規定，為「從舊
    從輕」之比較。惟本案被告之犯罪時間為96年1 月22日，斯
    時新法業已正式施行，核無新舊法比較適用之問題，應逕行
    適用行為時之新法。又依刑法施行法第1條之1之規定：「中
    華民國94年1月7日刑法修正施行後，刑法分則編所定罰金之
    貨幣單位為新臺幣。94年1月7日刑法修正時，刑法分則編未
    修正之條文定有罰金者，自94年1月7日刑法修正施行後，就
    其所定數額提高為三十倍。但72年6 月26日至94年1月7日新
    增或修正之條文，就其所定數額提高為三倍」，相關分則法
    律之罰金刑，自應依上開規定配合調整。據此，刑法第276
    條第2項之規定，因非屬72年6月26日至94年1月7日所新增或
    修正之條文，應就其所定罰金數額提高為三十倍，亦即為新
    臺幣90,000元以下罰金。
四、論罪科刑：
  (一)核被告所為，係犯刑法第276條第2項之業務過失致人於死罪
    。被告於肇事後，向前來處理車禍之台北縣政府警察局瑞芳
    分局警員自首而坦承肇事，此有該分局道路交通事故肇事人
    自首情形紀錄表一份在卷可據，其為於未發覺之犯罪自首而
    接受裁判，應依刑法第62條前段之規定減輕其刑。本院審酌
    被告身為大貨車駕駛，本應提高注意義務，卻因一時疏忽造
    成被害人死亡之結果，固屬不該，並慮其犯後坦承之態度等
    一切情狀，量處如主文所示之刑。按犯罪在96年4 月24日以
    前者，除中華民國九十六年罪犯減刑條例另有規定外，有期
    徒刑、拘役或罰金，減其刑期或金額2分之1；中華民國九十
    六年罪犯減刑條例第2條第1項第3 款定有明文。本件被告犯
    罪在96年4月24日以前，與同條例第2條第1項第3款之減刑規
    定相符，應減刑2分之1，並依同條例第9 條之規定諭知易科
    罰金之折算標準。
五、適用之法律依據：
    刑事訴訟法第273條之1第1項、第299條第1項前段、第310條
    之2、第454條，刑法第276條第2項、第41條第1項前段、第6
    2條，刑法施行法第1 條之1，中華民國九十六年罪犯減刑條
    例第2條笫1項第3款、第7條、第9條，判決如主文。
本案經檢察官己○○到庭執行職務。
中　　華　　民　　國　　96　　年　　9 　　月　　19　　日
                  刑事第四庭法    官  齊潔
以上正本證明與原本無異。
對於本件判決如有不服，應於收受送達後10日內，向本院提出上
訴書狀，上訴於臺灣高等法院，並按他造當事人之人數附具繕本
。
中　　華　　民　　國　　96　　年　　9 　　月　　19　　日
                            書 記 官  王月娥
附錄論罪法條
刑法第276條第2項
從事業務之人，因業務上之過失犯前項之罪者，處5 年以下有期
徒刑或拘役，得併科3千元以下罰金。
附件
臺灣基隆地方法院檢察署檢察官起訴書
　　　　　　　　　　　　　　　　　　　96年度偵字第1685號
　　　　　　　　　　　　　　　　　　　96年度偵字第1717號
　　被　　　告　戊○○　男　37歲（民國○○年○月○○日生）
　　　　　　　　　　　　住宜蘭縣五結鄉○○路23巷2弄3號2
　　　　　　　　　　　　樓
　　　　　　　　　　　　國民身分證統一編號：Ｚ000000000號
上列被告因業務過失致死案件，業經偵查終結，認應提起公訴，
茲將犯罪事實及證據並所犯法條分敘如下：
        犯罪事實
一、緣戊○○係受僱於宜蘭縣「和誠億水產股份有限公司」，以
    駕駛自用大貨車載送漁貨為業，為從事駕駛業務之人。民國
    96年1月22日上午，戊○○駕駛車號F3-058號之自用大貨車
    ，沿省道台2線公路由基隆往宜蘭方向行駛，同日上午10時
    30分許，行經台北縣貢寮鄉省道台2線公路與進入貢寮鄉○
    ○村○村道閃光黃燈三岔路口（即省道台2線公路93.5公里
    處）時，原應注意車前狀況，及應注意車輛行經閃光黃燈路
    口，應減速接近，注意安全，小心通過，而依當時情況並無
    不能注意之情形，竟疏於注意，猶以每小時60至70公里之速
    度疾馳，嗣林福音騎乘車號LRB-418號重型機車，自對向欲
    左轉進入和美村，戊○○竟未減速注意通過，而正面撞及林
    福音所騎乘之重機車，林福音遂因而人車倒地，並於送醫後
    傷重不治死亡。
二、案經乙○○、丙○○及丁○○告訴，以及本署檢察官據報相
    驗後簽分偵辦。
        證據並所犯法條
一、上開事實業據被告戊○○坦承不諱，並有A1類道路交通事故
    調查報告表1份、道路交通事故現場圖2張、現場照片8張、
    基隆長庚醫院診斷證明書1份，及本署相驗屍體證明書、驗
    斷書各1紙附卷可稽。按汽車行駛時，駕駛人應注意車前狀
    況，並隨時採取必要之安全措施，以及車輛行經閃光黃燈路
    口，應減速接近，注意安全，小心通過，道路交通安全規則
    第94條第3項及道路交通標誌標線號誌設置規則第211條第1
    項第1款分別定有明文，本件被告戊○○行經閃黃燈路口時
    ，自應依前開規定注意車前狀況，及減速接近，注意安全，
    小心通過，且當時又無不能注意之情形，竟於疏於注意，以
    致肇事，並致被害人林福音傷重死亡，被告顯有過失。又本
    件被害人林福音係因被告駕車撞擊導致顱內出血而死，有本
    署相驗屍體證明書在卷，自與被告之過失行為，有相當因果
    關係。本件事證明確，被告犯嫌堪以認定。
二、核被告所為，係犯刑法第276條第2項之業務過失致死之罪嫌
    。查被告於肇事後即停留在原地，並於處理人員前往處理時
    當場承認為肇事人，此有台北縣政府警察局瑞芳分局道路交
    通事故肇事人自首情形紀錄表在卷可證，是被告係對於未發
    覺之罪自首而接受裁判，請依法減輕其刑。
三、另本件經送台灣省台北縣區車輛行車事故鑑定委員會鑑定，
    其鑑定意見雖認為事故之發生係死者超越分向限制線搶先左
    轉所致，被告則無肇事因素。然查，該鑑定意見未考慮被告
    駕車於通過事故地點前方約15公尺處之閃光黃燈路口未注意
    減速之事實，是以被告對於對向客運車後隨時有機車、行人
    或動物闖出之事實，難謂全然無預見可能性，而該事故之發
    生，即不能認為被告全然無過失，附此敘明。
四、依刑事訴訟法第251條第1項提起公訴。
            此    致
臺灣基隆地方法院
中　　華　　民　　國　　96　　年　　7 　　月　　12　　日
                                檢察官  甲  ○　○
本件正本證明與原本無異
中　　華　　民　　國　　96　　年　　7 　　月　　17　　日
                                書記官  吳  耿  
附錄所犯法條：
中華民國刑法第276條第2項
因過失致人於死者，處2年以下有期徒刑、拘役或2千元以下罰金
。
